臺灣基隆地方法院刑事判決　　　　　　　 94年度訴字第948號
公　訴　人　臺灣基隆地方法院檢察署檢察官
被　　　告　乙○○
上列被告因違反毒品危害防制條例案件，經檢察官提起公訴（94
年度毒偵字第2214號、第2666號），嗣經本院合議裁定改採簡式
審判程序審理，本院判決如下：
        主  文
乙○○連續施用第一級毒品，累犯，處有期徒刑拾月，扣案之第
一級毒品海洛因貳包（分別為淨重零點參公克、毛重零點參公克
）均沒收銷燬之、注射針筒壹支沒收；又連續施用第二級毒品，
累犯，處有期徒刑玖月；應執行有期徒刑壹年伍月，扣案之第一
級毒品海洛因貳包（分別為淨重零點參公克、毛重零點參公克）
均沒收銷燬之、注射針筒壹支沒收。
        事  實
一、乙○○前科累累，自少年時起即多次違反麻醉藥品管理條例
    ，並有一次轉讓禁藥（安非他命）之前科，均經執行完畢；
    其於九十一年三月間因施用第一級毒品，經本院於九十一年
    三月七日以九十一年度毒聲字第一七九號裁定送勒戒處所觀
    察、勒戒，經認有繼續施用毒品傾向，而經本院於九十一年
    五月廿七日以九十一年度毒聲字第四九０號裁定令入戒治處
    所戒治，嗣於九十二年一月十三日經本院以九十二年度毒聲
    第三五號裁定停止戒治所餘戒治期間付保護管束，嗣其之停
    止戒治付保護管束期間屆滿，經臺灣基隆地方法院檢察署檢
    察官於九十二年五月廿九日以九十二年度戒毒偵字第三九號
    處分不起訴確定在案。再於九十二年十月間因施用第一級、
    第二級毒品，經本院於九十二年十二月廿三日分別判處有期
    徒刑八月、七月，應執行有期徒刑一年二月確定，於九十四
    年六月六日執行完畢，於翌日出監（其該次施用毒品亦曾於
    九十二年十一月廿九日入戒治處所強制戒治，嗣於九十三年
    一月九日因修正毒品危害防制條例實施，而提前釋放）。猶
    不知悔改，復基於施用第一級毒品海洛因、第二級毒品安非
    他命之概括犯意，自九十四年七月底起至九十四年九月十四
    日早上止，在基隆市○○區○○路298巷14號之住處，以針
    筒施打之方式施用海洛因，平均一日施用一、二次；又自九
    十四年七月底起至九十四年九月十三日晚間止，在其上開住
    處及基隆市○○街不詳址之友人家，以吸食器燒烤之方式施
    用安非他命，平均一日施用二、三次。嗣於：(1)、九十四年
    八月十五日十五時十分許，在基隆市○○區○○街光二路口
    為警盤查查獲，並扣得其所有用以施用海洛因之注射針筒壹
    支、第一級毒品海洛因壹包（淨重零點參公克）。(2)、九十
    四年九月十五日十四時廿五分許，在基隆市○○街八四巷四
    號前遭警盤查，當場丟棄海洛因壹包（毛重零點參公克）而
    為警查獲。
二、案經基隆市警察局第四分局報請臺灣基隆地方法院檢察署檢
    察官偵查起訴。
        理  由
一、訊據被告乙○○對於上開事實坦承不諱，被告二次為警查獲
    所採尿液經鑑驗同時呈甲基安非他命及嗎啡陽性反應，此有
    台灣尖端先進生技醫藥股份有限公司濫用藥物檢驗報告二紙
    附卷可稽，並有扣案如事實欄所述物品、扣案物品照片可資
    佐證，而被告第一次為警扣獲之海洛因亦經送法務部調查局
    鑑驗成份、重量無訛，此有該局鑑定通知書一紙可憑，此外
    ，復有臺灣高等法院被告前案紀錄表一紙附卷可按，本件事
    證明確，被告係於毒品危害防制條例公布施行後，強制戒治
    期滿由檢察官為不起訴處分後，五年內再犯施用毒品罪者，
    足堪認定。
二、核被告所為，係犯毒品危害防制條例第十條第一項、第二項
    之施用第一級、第二級毒品罪。其施用前之持有海洛因、安
    非他命之低度行為應為施用之高度行為所吸收，不另論罪。
    被告多次施用海洛因、安非他命之犯行，各時間緊接，所犯
    又各係構成要件相同之罪名，各顯基於概括犯意為之，各為
    連續犯，各以一罪論，並各依刑法第五十六條之規定，加重
    其刑；公訴人雖僅起訴被告自九十四年八月十三日起至同年
    十四年九月十五日十五時許回溯廿四小時內某時止之施用海
    洛因犯行、自九十四年八月十五日十五時四十分許回溯前九
    十六小時內某時至九十四年九月十五日十五時許回溯前九十
    六小時內某時止之施用安非他命犯行，然其餘施用海洛因、
    安非他命犯行既與已起訴部分各具有連續犯裁判上一罪之關
    係，自在本院得一併審酌之範圍內。被告所犯前開罪行，行
    為互殊，犯意各別，罪名有異，應分論併罰之。被告曾犯如
    事實欄一所述各項前科，甫於九十四年六月六日執行完畢，
    此有臺灣高等法院被告前案紀錄表一紙在卷可稽，其於五年
    內再犯本件有期徒刑以上之罪，為累犯，應依刑法第四十七
    條之規定，遞加重其刑。爰審酌被告素行不良（如事實欄一
    所述，此有臺灣高等法院被告全國前案紀錄表一紙可佐）、
    其已因施用毒品前經一次觀察勒戒、強制戒治之處分完畢猶
    犯同罪行、其對毒品顯已具相當之依賴性、其施用毒品之頻
    率及次數、期間、犯罪手段等一切情狀，量處如主文所示之
    刑，並依刑法第五十一條第五款規定定其應執行之刑。扣案
    之第一級毒品海洛因貳包（分別為淨重零點參公克、毛重零
    點參公克），為查獲之毒品，應依毒品危害防制條例第十八
    條第一項前段之規定，宣告沒收銷燬之；至注射針筒壹支
    為被告所有用以施用海洛因之工具，業據其陳供明確，均應
    依刑法第三十八條第一項第二款之規定，宣告沒收。
據上論斷，應依刑事訴訟法第二百七十三條之一第一項、第二百
九十九條第一項前段，毒品危害防制條例第十條第一項、第二項
、第十八條第一項前段、第二十三條第二項，刑法第十一條前段
、第五十六條、第四十七條、第五十一條第五款、第三十八條第
一項第二款，判決如主文。
本案經檢察官甲○○到庭執行職務
中　　華　　民　　國　　94　　年　　12　　月　　16　　日
                  刑事第四庭法    官  曾雨明
以上正本證明與原本無異。
對於本件判決如有不服，應於收受送達後10日內，向本院提出上
訴書狀，上訴於臺灣高等法院，並按他造當事人之人數附具繕本
。
中　　華　　民　　國　　94　　年　　12　　月　　19　　日
                            書 記 官  王靜敏
附錄論罪法條：
毒品危害防制條例第10條第1項：
施用第一級毒品者，處 6 月以上 5 年以下有期徒刑。
